【裁判字號】    89,訴,436
【裁判日期】    890921
【裁判案由】    公共危險
【裁判全文】
臺灣嘉義地方法院刑事判決                          八十九年度訴字第四三六號
    公  訴  人  臺灣嘉義地方法院檢察署檢察官
    被      告  乙○○
右列被告因公共危險案件，經檢察官聲請以簡易判決處刑（八十九年度偵字第三四四
一號），再經本院改依通常程序審理，本院判決如左：
    主  文
乙○○無罪。
    理  由
一公訴意旨如檢察官聲請簡易判決書所載（如附件）。
二、按犯罪事實應依證據認定之，無證據不得推定其犯罪事實；又不能證明被告犯罪
    或其行為不罰者，應諭知無罪之判決，刑事訴訟法第一百五十四條第三百零一
    條第一項分別定有明文。次按行為非出於故意或過失者，不罰，過失行為之處罰
    ，以有特別規定者為限，刑法第十二條著有明文；而刑法第一百八十五條妨害公
    眾往來安全罪，並不處罰過失行為，自以故意行為為限。再按行為人對於構成犯
    罪之事實，明知並有意使其發生者，為故意；行為人對於構成犯罪之事實，預見
    其發生而其發生並不違背其本意者，以故意論，刑法第十三條亦有規定。復按犯
    意既屬構成犯罪事實之一部分，自應依證據認定之（最高法院五十三年度台上字
    第一九三號判例參照）。
三、公訴意旨認被告乙○○涉犯刑法第一百八十五條第一項妨害公眾往來安全罪，無
    非以被害人丙○○○指訴與證人即現場處理之員警甲○○證述之情節相符，此外
    復有現場照片六張在卷可佐為其主要論據。訊據被告對其於前揭時、地不慎傾倒
    油桶，致桶內重油漫溢橫越於阿里山公路路面，使騎乘機車行經該地之被害人因
    道路粘附重油路面溼滑而人車倒地，因而受傷等事實固坦承不諱，但矢口否認有
    何妨害公眾往來安全之犯行，辯稱：其當時有用木屑及茶渣處理過，並不知有人
    會因此而受傷，其非出於故意等語。經查：
（一）檢察官所指被告不慎傾倒油桶致桶內重油漫溢橫越於阿里山公路路面，將對行
      駛該路段之車輛致生往來之危險，被告明知於此，仍未為預防或清除之行為等
      事實，頂多僅足說明被告有作為義務，其不行為與行為為等價，但該行為究係
      過失或故意，仍應依證據認定之，合先敘明。
（二）證人即嘉義縣警察局竹崎分局中和派出所警員甲○○於本院調查時被問及被告
      不慎傾倒油桶約凌晨一時許，被害人於六時許跌倒，其間約五小時按當地交通
      狀況是否一定有人車經過？其證稱：「是，一定會有人車經過。但報案只有丙
      ○○○，其他沒有跌倒事故。」等語（見本院八十九年八月十七日訊問筆錄）
      ，堪認並非人車經過該處必定滑倒；而被害人於本院調查時亦證稱被告係不小
      心弄倒重油等情明確（見前揭卷），是被告應無損壞或壅塞陸路或以他法致生
      往來之危險之故意，殆屬明甚。且由前開證人及被害人之證詞，尚無法證明被
      告明知並有意使往來發生危險，亦無法證明被告預見往來將生危險而發生危險
      亦不違背其本意等事實。況被告與行經該路段之人車，亦無糾紛或恩怨，豈有
      加害他人而惹禍上身之理。
（三）此外，復查無其他積極證據足資證明被告有何妨害公眾往來安全之犯行，即屬
      不能證明被告犯罪，依前揭規定，自應為被告無罪之諭知。
四、據上論斷，應依刑事訴訟法第三百零一條第一項，判決如主文。
本案經檢察官林俊良到庭執行職務
中      華      民      國    八十九    年      九      月    二十一    日
                                      臺灣嘉義地方法院刑事第三庭
                                          法  官  陳  卿  和
右正本證明與原本無異。
如不服本判決，應於判決送達後十日內，向本院提出上訴狀。
中      華      民      國    八十九    年      九      月    二十一    日
                                          書記官  侯  麗  茹


司法院資訊處製作；財團法人民間司法改革基金會備份。
